Minutes et répertoires du notaire Charles DU BARLE, 18 novembre 1758 - 20 novembre 1770 (étude VI)
Archives nationales
- Minutes de Charles DU BARLE, 18 novembre 1758 - 1770; MC/ET/VI/735 - MC/ET/VI/784
  - Minutes. 1761, juillet - septembre, juillet - septembre 1761; MC/ET/VI/746
    - Succession, notoriété., 3 août 1761; MC/ET/VI/746
      Nom, qualité: (Mme ou Mlle) Duberne, Marie Jeanne.
    - Testament., 4 août 1761; MC/ET/VI/746
      Nom, qualité: (Mme ou Mlle) Larocque, Radegonde.
    - Transaction., 4 août 1761; MC/ET/VI/746
      Nom, qualité: (M.) Larcher Dit Lalande, Pierre.
      Profession: officier d'office, Paris.
      Relations: oncle de l'intervenant 2.
      Nom, qualité: (M.) Larcher Dit Lalande, Augustin Guillaume.
    - Rente sur communauté, constitution, porteurs de grains emission 1758., 4 août 1761; MC/ET/VI/746
      Nom, qualité: (M.) Lejeune, Firmin.
    - Succession, quittance., 4 août 1761; MC/ET/VI/746
      Nom, qualité: (M.) Morineau, Pierre Henri.
    - Rente, transport., 5 août 1761; MC/ET/VI/746
      Nom, qualité: (Mme ou Mlle) Egresset, Perrette.
      Relations: sœur de l'intervenant 2.
      Nom, qualité: (M.) Egresset, Jean Baptiste (bourgeois, Paris), Paris
    - Procuration générale., 6 août 1761; MC/ET/VI/746
      Profession: employe des ponts et chaussées, Paris.
      Profession: jardinier du potager royal, Meudon (Hauts-de-Seine), chateau
    - Succession, liquidation., 6 août 1761; MC/ET/VI/746
    - Procuration générale., 6 août 1761; MC/ET/VI/746
      Nom, qualité: (M.) Martin, Quentin (bourgeois, Paris), Paris.
      Nom, qualité: (M.) Betestat
    - Succession, dépôt de pièces., 6 août 1761; MC/ET/VI/746
      Profession: capitaine d'arme, Pondichery (inde)
    - Bail, chantier, Paris (Paris) rue de Charenton., 6 août 1761; MC/ET/VI/746
      Nom, qualité: (M.) Senart, Jacques.
      Nom, qualité: (M.) Sifflet, Michel Benigne.
    - Succession, compte., 7 août 1761; MC/ET/VI/746
    - Apprentissage, métier mercier., 10 août 1761; MC/ET/VI/746
      Nom, qualité: (M.) Bonnot, Nicolas Claude.
      Nom, qualité: (M.) Frenoir, Pierre.
    - Rente sur communauté, constitution, porteurs de grains emission 1758., 11 août 1761; MC/ET/VI/746
      Nom, qualité: (M.) Peyry, Gaspard.
    - Procuration rente publique, dépôt., 11 août 1761; MC/ET/VI/746
      Nom, qualité: (Mme ou Mlle) Remolue, Louise Antoinette.
      Profession: Nemours (Seine-et-Marne).
      Nom, qualité: (M.) Drugeon, Joseph (bourgeois, Paris), Paris
    - Quittance., 12 août 1761; MC/ET/VI/746
      Nom: Fabrique de Saint-Germain de Charonne de Paris.
      Nom, qualité: (Mme ou Mlle) Picard, Marie Anne.
      Profession: platriere (marchande), Paris, Belleville.
      Nom, qualité: (M.) Cochois, Jacques Francois.
    - Inventaire après décès., 13 août 1761; MC/ET/VI/746
      Nom, qualité: (M.) Tubeuf, Jacques.
      Profession: dentiste expert, Paris
    - Vente, terre, Errouville (Meurthe-et-Moselle)., 16 août 1761; MC/ET/VI/746
      Nom, qualité: (M.) Collin, Jacques.
      Profession: ouvrier à la manufacture des glaces, Paris.
      Nom, qualité: (M.) Clausse, Jacques.
      Profession: emouleur, Errouville (Meurthe-et-Moselle)
    - Procuration générale, dépôt., 17 août 1761; MC/ET/VI/746
      Nom, qualité: (M.) Tiran, Charles.
      Profession: négociant, Marseille (Bouches-du-Rhône).
    - Rente sur le domaine de la ville, constitution, emission 1758., 17 août 1761; MC/ET/VI/746
      Nom, qualité: (M.) Heraud, Jean.
    - Procuration rente publique., 17 août 1761; MC/ET/VI/746
      Nom, qualité: (M.) Paulin Dumesnil, Jean (bourgeois, Paris), Paris.
      Nom, qualité: (Mme ou Mlle) Petitjean, Marguerite.
      Nom, qualité: (M.) Begue, Pierre (bourgeois, Paris), Paris.
      Nom, qualité: (Mme ou Mlle) Boulot, Anne.
    - Rente, quittance de rachat., 17 août 1761; MC/ET/VI/746
      Profession: conseiller au Châtelet, Paris
    - Succession, notoriété., 19 août 1761; MC/ET/VI/746
      Nom, qualité: (Mme ou Mlle) Galochier, Francoise.
    - Succession, abstention., 19 août 1761; MC/ET/VI/746
    - Mariage., 20 août 1761; MC/ET/VI/746
      Nom, qualité: (M.) Tourasse, Joseph.
      Profession: potier de terre (maître), Paris.
      Nom, qualité: (Mme ou Mlle) Barjot, Marie.
      Nom, qualité: (M.) Barjot, Antoine.
      Profession: marchand de vin, Chatel-Censoir (Yonne)
    - Rente sur les états de Bretagne, reconstitution., 20 août 1761; MC/ET/VI/746
      Nom, qualité: (M.) Leblanc, Charles.
    - Rente, constitution., 20 août 1761; MC/ET/VI/746
      Nom, qualité: (M.) Verronneau, Francois (bourgeois, Paris), Paris
    - Succession, notoriété., 21 août 1761; MC/ET/VI/746
      Nom, qualité: (Mme ou Mlle) Mole, Agathe.
    - Marché de transport, charbon., 23 août 1761; MC/ET/VI/746
      Nom, qualité: (M.) Rollet, Etienne.
      Profession: marchand de fer, Versailles (Yvelines).
      Nom, qualité: (M.) Marechal, Jean.
    - Bail, terre en luzerne, Champlan (Essonne)., 23 août 1761; MC/ET/VI/746
      Nom, qualité: (M.) Genty, Claude.
      Nom, qualité: (M.) Delange, Gabriel.
      Profession: megissier (maître), Longjumeau (Essonne)
    - Inventaire après décès., 26 août 1761; MC/ET/VI/746
      Nom, qualité: (M.) Varnau, Andre.
      Profession: contrôleur des aides, Paris
    - Succession, renonciation., 28 août 1761; MC/ET/VI/746
      Profession: ouvrier en bas au métier
    - Résignation, canonicat, Soissons, Saint-Pierre-des-Vignes (Aisne)., 28 août 1761; MC/ET/VI/746
      Nom, qualité: (M.) Dubernes de La Greffiere, Gabriel Georges.
      Profession: clerc tonsure, Paris.
      Nom, qualité: (M.) Cervenon, Pierre Joseph.
    - Procuration rente publique, dépôt, remboursement de rente publique., 28 août 1761; MC/ET/VI/746
      Nom, qualité: (M.) Renty de, Francois Philibert (comte).
      Profession: Troyes (Aube).
      Nom, qualité: (Mme ou Mlle) Dubourg, Anne Perrette.
    - Rente sur communauté, constitution, porteurs de grains emission 1758., 28 août 1761; MC/ET/VI/746
      Nom, qualité: (M.) Sailliet, Jean (bourgeois, Paris), Paris
    - Constitution de rente par Philippe Buache, premier géographe du roi, membre de l'académie des sciences, demeurant quai de l'Horloge, 29 août 1761; MC/ET/VI/746
      Histoire des sciences et des techniques, XVIe-XIXe siècles (337 actes), par Madeleine Jurgens, Xenia Pamfilova, Claire Béchu, Marc Durand, v.1950 - 2005 (fichier papier entièrement dématérialisé; voir contexte dans le Plan d’orientation général - Notaires de Paris, guides thématiques du Minutier).
      Date de création de la notice: 2006
      constitution de rente; Horloge (quai de l'); Buache, Philippe; cartographe
    - Rente, constitution., 29 août 1761; MC/ET/VI/746
      Nom, qualité: (M.) Buache, Philippe.
      Profession: geographe du roi, Paris.
      Nom, qualité: (Mme ou Mlle) Demiremont, Elisabeth.
      Nom, qualité: (M.) Duvivier, Pierre Simon Benjamin.
      Profession: graveur des medailles du roi, Paris
    - Rente, constitution., 29 août 1761; MC/ET/VI/746
    - Succession, partage., 29 août 1761; MC/ET/VI/746
    - Comparution., 29 août 1761; MC/ET/VI/746
      Nom, qualité: (M.) Boyard, Edme.
      Nom, qualité: (M.) Bourry, Jacques Noel.
      Profession: charpentier (maître), Paris
    - Rente foncière, titre nouvel, maison, Charonne (Paris)., 29 août 1761; MC/ET/VI/746
      Nom, qualité: (M.) Rocher, Denis Claude.
      Nom, qualité: (Mme ou Mlle) Savart, Anne.
      Nom: Fabrique de Charonne de Paris
    - Succession, notoriété., 29 août 1761; MC/ET/VI/746
      Nom, qualité: (M.) Duvivier, Jean.
    - DUVIVIER (Pierre, Simon, Benjamin) graveur des médailles du Roi Paris Galeries du Louvres § Constitution de rente (2 actes), 29 août 1761; MC/ET/VI/746
      constitution de rente; Duvivier, Pierre; Duvivier, Simon; Duvivier, Benjamin
    - DUVIVIER Jean de l'Académie Royale de Peinture et de sculpture; graveur des médailles du Roi § (signature du géographe Philippe Buache); notoriété du décès, 29 août 1761; MC/ET/VI/746
    - Rente, constitution., 30 août 1761; MC/ET/VI/746
      Nom, qualité: (Mme ou Mlle) Durefort de Duras de, Louise Jeanne.
      Nom, qualité: (M.) Aumont de Mazarin D', Louis Marie Guy (duc, Mazarin), Mazarin.
      Profession: colonel d'infanterie.
      Profession: conseiller au conseil d'etat, Paris
    - Indemnité., 30 août 1761; MC/ET/VI/746
      Profession: colonel d'infanterie, Paris.
      Nom, qualité: (Mme ou Mlle) Durefort de Duras, Louise Jeanne.
      indemnité
    - Succession, partage., 31 août 1761; MC/ET/VI/746
      Profession: vigneron, Montreuil-sous-Bois (Seine-Saint-Denis)
    - Succession, renonciation., 1er septembre 1761; MC/ET/VI/746
    - Contrat d'ingression, Paris (Paris) Monastere de l'Annonciade., 2 septembre 1761; MC/ET/VI/746
      Nom, qualité: (Mme ou Mlle) Jacquet Dite Marie Scolastique, Etiennette Genevieve.
      Profession: novice, Paris, Monastere de l'Annonciade
    - Transport, créance., 2 septembre 1761; MC/ET/VI/746
      Nom, qualité: (M.) Perier, Abraham Pierre (bourgeois, Paris), Paris.
      Nom, qualité: (M.) Herent, Francois.
      Profession: marchand, Reims (Marne)
    - Inventaire après décès., 3 septembre 1761; MC/ET/VI/746
      Nom, qualité: (Mme ou Mlle) Tibout, Marie Jeanne.
      Nom, qualité: (M.) Maimbre, Pierre.
      Profession: voiturier de platre, Paris
    - Rente sur communauté, constitution, porteurs de grains emission 1758., 3 septembre 1761; MC/ET/VI/746
      Nom, qualité: (M.) Lefevre, Jean Charles.
    - Succession, renonciation., 4 septembre 1761; MC/ET/VI/746
      Nom, qualité: (Mme ou Mlle) Lachapelle de, Marie Jeanne.
    - Sous-bail, maison, Paris (Paris) rue de la Roquette., 5 septembre 1761; MC/ET/VI/746
      Profession: chirurgien (me).
      Nom, qualité: (M.) Vannier, Pierre Hyacinthe.
      Profession: charcutier (me-md), Paris
    - Bail, terre, Montreuil-sous-Bois (Seine-Saint-Denis)., 6 septembre 1761; MC/ET/VI/746
      Nom, qualité: (Mme ou Mlle) Guigny, Anne Marguerite.
      Nom, qualité: (M.) Lelievre, Claude.
    - Union de créanciers, consentement., 7 septembre 1761; MC/ET/VI/746
      Nom, qualité: (M.) Girard.
      Profession: directeur d'une manufacture de cire, Paris, Port A l'Anglais
    - Bail, maison, Paris (Paris) rue des Boulets., 9 septembre 1761; MC/ET/VI/746
      Nom, qualité: (M.) Brocqueville, Francois Pierre.
      Profession: sellier (cpn), Paris.
      Nom, qualité: (M.) Laval, Jerome.
      Profession: vitrier (maître), Paris.
      Nom, qualité: (Mme ou Mlle) Lepreux, Genevieve.
    - Succession, partage., 9 septembre 1761; MC/ET/VI/746
    - Succession, dépôt de pièces., 9 septembre 1761; MC/ET/VI/746
      Nom, qualité: (M.) Bethune de, Adrien Francois.
      Profession: medecin, Laon (Aisne)
    - Procuration rente publique, dépôt., 9 septembre 1761; MC/ET/VI/746
      Nom, qualité: (M.) Riot, Pierre Nicolas (bourgeois, Fontainebleau), Fontainebleau.
      Profession: Fontainebleau (Seine-et-Marne).
      Nom, qualité: (Mme ou Mlle) Ochien, Marie Jeanne.
      Nom, qualité: (Mme ou Mlle) Ochien, Marguerite.
      Nom, qualité: (M.) Grogniet, Pierre.
      Profession: peintre, Paris
    - Vente, terre, Charonne (Paris)., 10 septembre 1761; MC/ET/VI/746
    - Bail, terre, Clamart (Hauts-de-Seine)., 11 septembre 1761; MC/ET/VI/746
      Nom, qualité: (M.) Royer, Denis.
      Profession: vigneron, Fontenay-aux-Roses (Hauts-de-Seine)
    - Quittance., 13 septembre 1761; MC/ET/VI/746
      Nom, qualité: (M.) Courtin de Torsay, Ursin Rene Nicolas.
      Nom, qualité: (M.) Polignac de, Francois Camille (marquis)
    - Succession, compte d'exécution testamentaire., 13 septembre 1761; MC/ET/VI/746
      Nom, qualité: (M.) Morineau, Pierre Henri (bourgeois, Paris), Paris.
      compte d'exécution testamentaire
    - Mariage., 13 septembre 1761; MC/ET/VI/746
      Nom, qualité: (M.) Laracine, Charles.
      Profession: gagnedenier, Paris.
      Nom, qualité: (M.) Laracine, Jean.
      Profession: gagne-denier, Annecy (Haute-Savoie).
      Nom, qualité: (Mme ou Mlle) Beaufils, Marguerite.
      Nom, qualité: (M.) Beaufils, Nicolas Guillaume.
      Profession: macon, Paris, Charonne
    - Rente sur communauté, constitution, porteurs de grains emission 1758., 14 septembre 1761; MC/ET/VI/746
      Nom, qualité: (M.) Camuset, Jean Baptiste.
    - Désistement., 15 septembre 1761; MC/ET/VI/746
      Nom, qualité: (M.) Fron, Nicolas.
      Profession: vinaigrier (maître), aubergiste, Paris.
      Nom, qualité: (Mme ou Mlle) Patas, Anne.
      Nom, qualité: (M.) Rousseau, Jean Francois.
      Profession: greffier, concierge, Paris, Prison Saint-Eloi
    - Bail, maison, Maisons-Alfort (Val-de-Marne)., 15 septembre 1761; MC/ET/VI/746
      Nom, qualité: (M.) Santon, Louis.
      Profession: commissionnaire (marchand), cabaretier, Maisons-Alfort (Val-de-Marne).
      Nom, qualité: (Mme ou Mlle) Ponelle, Marie Claude.
    - Rente sur communauté, constitution, porteurs de grains emission 1758., 16 septembre 1761; MC/ET/VI/746
      Nom, qualité: (M.) Francfort, Jean Baptiste.
    - Mariage., 20 septembre 1761; MC/ET/VI/746
      Nom, qualité: (M.) Sedaine, Jean Baptiste.
      Nom, qualité: (M.) Sedaine, Louis.
      Profession: macon, Charenton-le-Pont (Val-de-Marne).
      Nom, qualité: (Mme ou Mlle) Mole, Marie Anne.
      Profession: teinturier (marchand), Paris
    - Succession, renonciation., 21 septembre 1761; MC/ET/VI/746
    - Rente sur communauté, constitution, porteurs de grains emission 1758., 22 septembre 1761; MC/ET/VI/746
      Nom, qualité: (personne morale) Minet (hoirs).
      Nom, qualité: (M.) Minet, Jean Baptiste.
    - Rente sur communauté, constitution, porteurs de grains emission 1758., 22 septembre 1761; MC/ET/VI/746
      Nom, qualité: (Mme ou Mlle) Denise, Elisabeth Madeleine.
    - Rente sur communauté, constitution, porteurs de grains emission 1758., 22 septembre 1761; MC/ET/VI/746
      Nom, qualité: (personne morale) Guibillon (hoirs).
      Nom, qualité: (M.) Guibillon, Andre.
    - Rente sur communauté, constitution, porteurs de grains emission 1758., 22 septembre 1761; MC/ET/VI/746
      Nom, qualité: (personne morale) Michel (hoirs).
      Nom, qualité: (M.) Michel, Louis.
    - Rente sur communauté, constitution, porteurs de grains emission 1758., 22 septembre 1761; MC/ET/VI/746
      Nom, qualité: (M.) Pivert, Nicolas Louis.
    - Rente sur communauté, constitution, porteurs de grains emission 1758., 22 septembre 1761; MC/ET/VI/746
      Nom, qualité: (M.) Loquet, Jean.
    - Rente sur communauté, constitution, porteurs de grains emission 1758., 22 septembre 1761; MC/ET/VI/746
      Nom, qualité: (M.) Breban, Bernard.
    - Rente sur communauté, constitution, porteurs de grains emission 1758., 22 septembre 1761; MC/ET/VI/746
      Nom, qualité: (M.) Bautray, Louis.
    - Rente sur communauté, constitution, porteurs de grains emission 1758., 22 septembre 1761; MC/ET/VI/746
      Nom, qualité: (M.) Binet, Mathieu (bourgeois, Paris), Paris
    - Rente sur communauté, constitution, porteurs de grains emission 1758., 22 septembre 1761; MC/ET/VI/746
      Nom, qualité: (personne morale) Julliot (hoirs).
      Nom, qualité: (M.) Julliot, Claude Antoine.
    - Rente sur communauté, constitution, porteurs de grains emission 1758., 22 septembre 1761; MC/ET/VI/746
      Nom, qualité: (M.) Marie, Jean Baptiste.
    - Rente sur communauté, constitution, porteurs de grains emission 1758., 22 septembre 1761; MC/ET/VI/746
      Nom, qualité: (M.) Delon, Louis.
    - Rente sur communauté, constitution, porteurs de grains emission 1758., 22 septembre 1761; MC/ET/VI/746
      Nom, qualité: (M.) Durant, Nicolas Pierre.
    - Rente sur communauté, constitution, porteurs de grains emission 1758., 22 septembre 1761; MC/ET/VI/746
      Nom, qualité: (M.) Duchesne, Georges.
    - Rente sur communauté, constitution, porteurs de grains emission 1758., 22 septembre 1761; MC/ET/VI/746
      Nom, qualité: (M.) Dautin, Gabriel.
    - Rente sur communauté, constitution, porteurs de grains emission 1758., 22 septembre 1761; MC/ET/VI/746
      Nom, qualité: (M.) Daroux, Antoine.
    - Rente sur communauté, constitution, porteurs de grains emission 1758., 22 septembre 1761; MC/ET/VI/746
      Nom, qualité: (M.) Ligon, Charles.
    - Rente sur communauté, constitution, porteurs de grains emission 1758., 22 septembre 1761; MC/ET/VI/746
      Nom, qualité: (personne morale) Penant (hoirs).
      Nom, qualité: (M.) Penant, Nicolas Pierre.
    - Rente sur communauté, constitution, porteurs de grains emission 1758., 22 septembre 1761; MC/ET/VI/746
      Nom, qualité: (personne morale) Bisson (hoirs).
      Nom, qualité: (M.) Bisson, Jean Philippe.
    - Rente sur communauté, constitution, porteurs de grains emission 1758., 22 septembre 1761; MC/ET/VI/746
      Nom, qualité: (M.) Blavette, Nicolas.
    - Rente sur communauté, constitution, porteurs de grains emission 1758., 22 septembre 1761; MC/ET/VI/746
      Nom, qualité: (personne morale) Billouard (hoirs).
      Nom, qualité: (M.) Billouard, Jean.
    - Rente sur communauté, constitution, porteurs de grains emission 1758., 22 septembre 1761; MC/ET/VI/746
      Nom, qualité: (M.) Cacadier, Gilbert.
    - Rente sur communauté, constitution, porteurs de grains emission 1758., 22 septembre 1761; MC/ET/VI/746
      Nom, qualité: (M.) Delisle, Claude.
    - Rente sur communauté, constitution, porteurs de grains emission 1758., 22 septembre 1761; MC/ET/VI/746
      Nom, qualité: (M.) Dizier, Edme (bourgeois, Paris), Paris
    - Rente sur communauté, constitution, porteurs de grains emission 1758., 22 septembre 1761; MC/ET/VI/746
      Nom, qualité: (M.) Lingon, Francois.
    - Mainlevée des comédiens Étienne-Nicolas JOLY (Melun) et BELLEMANT de la saisie faite es mains du directeur des coches de Tonnerre sur un coffre appartenant à Marie-Élisabeth-Charlotte ALEAU dite DESROSIERS, comédienne, de présent à Tonnerre., 23 septembre 1761; MC/ET/VI/746
      Théâtre XVIIIe siècle (395 actes), par Valérie Brousselle, Guillaume Nahon, Xenia Pamfilova, v. 1960-2000 (fichier papier entièrement dématérialisé; voir contexte dans le Plan d’orientation général - Notaires de Paris, guides thématiques du Minutier).
      Date de révision: 2010
      Date de création de la notice: 2003
      mainlevée; Melun (Seine-et-Marne); Tonnerre (Yonne); Aleau dite Desrosiers, Marie Elisabeth Charlotte; Bellemant (M.); Joly, Etienne Nicolas; acteur; chef d'entreprise
    - Mainlevée., 23 septembre 1761; MC/ET/VI/746
      Nom, qualité: (M.) Joly, Etienne Nicolas.
      Profession: comedien, Melun (Seine-et-Marne).
      Relations: procureur de l'intervenant 2.
      Nom, qualité: (M.) Bellemant.
      Profession: comedien.
      Nom, qualité: (Mme ou Mlle) Aleau Dite Desrosiers, Marie Elisabeth Charlotte.
      Profession: comedienne, Tonnerre (Yonne)
    - Inventaire après décès., 23 septembre 1761; MC/ET/VI/746
      Nom, qualité: (M.) Depierre, Adrien.
    - Vente, terre, Conde-St-Libiaire (Seine-et-Marne)., 24 septembre 1761; MC/ET/VI/746
      Nom, qualité: (M.) Poisson, Pierre.
      Profession: garcon de chantier, Paris.
      Nom, qualité: (M.) Menager, Julien.
      Profession: charpentier, Conde-Saint-Libiaire (Seine-et-Marne).
      Nom, qualité: (Mme ou Mlle) Berthault, Marie.
      Profession: Conde-Saint-Libiaire (Seine-et-Marne).
    - Rente, reconstitution., 25 septembre 1761; MC/ET/VI/746
      Nom, qualité: (M.) Vincent, Francois Jacques.
      Profession: intéressé dans les affaires du roi, Paris.
      Nom, qualité: (M.) Petit, Jean Francois Hyacinthe.
      Profession: boutonnier (maître), Paris
    - Union de créanciers, délibération., 25 septembre 1761; MC/ET/VI/746
      Nom, qualité: (M.) Prevost, Gilles.
    - Bail, appartement, Paris (Paris) passage Lesdiguieres., 25 septembre 1761; MC/ET/VI/746
      Nom, qualité: (Mme ou Mlle) Fasquelle, Marie Genevieve.
      Nom, qualité: (M.) Germain, Jean.
    - Succession, compte., 26 septembre 1761; MC/ET/VI/746
      Nom, qualité: (M.) Darenne, Nicolas.
    - Succession, partage., 27 septembre 1761; MC/ET/VI/746
      Nom, qualité: (Mme ou Mlle) Mennessier, Marie Madeleine.
    - Mariage., 27 septembre 1761; MC/ET/VI/746
      Nom, qualité: (M.) Billet, Charles.
      Profession: jardinier, Paris, Grande-Pinte-de-Bercy (la).
      Nom, qualité: (M.) Billet, Jean.
      Nom, qualité: (Mme ou Mlle) Anfroy, Elisabeth.
      Nom, qualité: (M.) Grange, Edme.
    - Union de créanciers, dépôt d'espèces., 28 septembre 1761; MC/ET/VI/746
      Nom, qualité: (M.) Moynat de Lepinee, Simon.
      Profession: pourvoyeur de la petite écurie du roi
    - Succession, délivrance de legs., 29 septembre 1761; MC/ET/VI/746
      Nom, qualité: (Mme ou Mlle) Gallochier, Jeanne.
    - Procuration générale., 29 septembre 1761; MC/ET/VI/746
      Nom, qualité: (M.) Rouvenel, Francois Marc.
      Nom, qualité: (Mme ou Mlle) Cols, Marie Francoise.
    - Vente, jardin, Saint-Florentin (Yonne)., 29 septembre 1761; MC/ET/VI/746
      Nom, qualité: (M.) Mathieu, Jean Baptiste.
      Profession: aubergiste, Paris.
      Nom, qualité: (M.) Simard, Sulpice.
      Profession: tisserand, Flogny (Yonne)
    - Rente sur le roi, transport, aides et gabelles emission 1720., 30 septembre 1761; MC/ET/VI/746
      Nom, qualité: (Mme ou Mlle) Oursin, Jeanne.
      Nom, qualité: (M.) Ricouart D' Herouville de, Jacques Antoine (marquis, Herouville), Herouville.
      Nom, qualité: (M.) Lefebvre, Pierre Henri.
      Profession: religieux cordelier, Rouen (Seine-Maritime)
  - Minutes. 1761, octobre - décembre, octobre - décembre 1761; MC/ET/VI/747
    - Union de créanciers, quittance., 1er octobre 1761; MC/ET/VI/747
    - Rente, constitution., 1er octobre 1761; MC/ET/VI/747
      Nom, qualité: (M.) Guibert, Jean Claude.
      Profession: syndic des tontines, Paris.
      Nom, qualité: (M.) Lecoeur, Toussaint (bourgeois, Paris), Paris
    - Succession, partage., 1er octobre 1761; MC/ET/VI/747
      Nom, qualité: (M.) Leclerc, Sebastien (bourgeois, Paris), Paris.
      Nom, qualité: (Mme ou Mlle) Lasnier, Marie Catherine.
    - Obligation., 2 octobre 1761; MC/ET/VI/747
      Nom, qualité: (M.) Mandeville de, Philippe (marquis).
      Profession: mousquetaire noir, Paris.
      Nom, qualité: (M.) Bardau, Jean Jacques (bourgeois, Paris), Paris.
    - Succession, transaction., 2 octobre 1761; MC/ET/VI/747
      Nom, qualité: (M.) Brallet, Nicolas.
    - Obligation., 2 octobre 1761; MC/ET/VI/747
      Nom, qualité: (M.) Gaste, Gabriel.
      Profession: rapporteur referendaire de la chancellerie du palais, Paris.
      Nom, qualité: (Mme ou Mlle) Heliot, Anne Claude.
      Nom, qualité: (Mme ou Mlle) Lucas, Agathe Louise.
    - Succession, notoriété., 3 octobre 1761; MC/ET/VI/747
      Nom, qualité: (M.) Rigal, Joseph (bourgeois, Paris), Paris.
    - Bail, terre en marais, Bercy (Paris)., 4 octobre 1761; MC/ET/VI/747
      Profession: jardinier, Paris, Bercy.
      Nom, qualité: (Mme ou Mlle) Lebre, Marie Francoise.
    - Rente sur communauté, constitution, porteurs de grains emission 1758., 5 octobre 1761; MC/ET/VI/747
      Nom, qualité: (M.) Jullienne, Andre Antoine.
    - Rente, constitution., 6 octobre 1761; MC/ET/VI/747
      Nom, qualité: (M.) Maziere de, Jacques.
      Profession: Saint-Dizier (Haute-Marne).
      Nom, qualité: (Mme ou Mlle) Collonia de, Agathe.
      Nom, qualité: (M.) Boudet de La Belliere, Claude.
      Profession: Nancy (Meurthe-et-Moselle)
    - Déclaration., 6 octobre 1761; MC/ET/VI/747
    - Rente sur le clergé, transport, emission 1568., 7 octobre 1761; MC/ET/VI/747
      Nom, qualité: (M.) Boucherat, Etienne.
      Nom, qualité: (Mme ou Mlle) Bellavoinne de, Marie Claude.
      Nom, qualité: (Mme ou Mlle) Giraud, Eleonore.
      Nom, qualité: (M.) Leboullanger, Louis.
      Profession: maitre des requetes
    - Obligation., 7 octobre 1761; MC/ET/VI/747